【裁判字號】    91,訴,1232
【裁判日期】    920806
【裁判案由】    強盜
【裁判全文】
臺灣彰化地方法院刑事判決                        九十一年度訴字第一二三二號
    公  訴  人  臺灣彰化地方法院檢察署檢察官
    被      告  癸○○
    選任辯護人  陳世煌律師
                楊振裕律師
    被      告  庚○○
    指定辯護人  本院公設辯護人 己○○
    被      告  丙○○
    選任辯護人  楊錫楨律師
    被      告  乙○○
    選任辯護人  楊振芳律師
    被      告  戊○○
    指定辯護人  本院公設辯護人 己○○
右列被告等因強盜等案件，經檢察官提起公訴（九十年度偵字第七一０二號），本院
判決如左：
    主  文
癸○○共同以非法方法剝奪人之行動自由，處有期徒刑捌月；扣案之電擊棒壹支、手
銬貳付、行動電話貳支均沒收。
庚○○意圖為自己不法之所有，於夜間侵入住宅，攜帶兇器，結夥三人以上，以強暴
至使不能抗拒，而取他人之物，累犯，處有期徒刑柒年拾月；扣案之電擊棒壹支、手
銬貳付、行動電話貳支均沒收。
丙○○意圖為自己不法之所有，於夜間侵入住宅，攜帶兇器，結夥三人以上，以強暴
至使不能抗拒，而取他人之物，處有期徒刑柒年捌月；扣案之電擊棒壹支、手銬貳付
、行動電話貳支均沒收。
乙○○意圖為自己不法之所有，於夜間侵入住宅，攜帶兇器，結夥三人以上，以強暴
至使不能抗拒，而取他人之物，處有期徒刑柒年肆月；扣案之電擊棒壹支、手銬貳付
、行動電話貳支均沒收。
戊○○意圖為自己不法之所有，於夜間侵入住宅，攜帶兇器，結夥三人以上，以強暴
至使不能抗拒，而取他人之物，處有期徒刑柒年陸月；扣案之電擊棒壹支、手銬貳付
、行動電話貳支均沒收。
    事  實
一、庚○○曾於民國七十九年間因犯懲治盜匪條例案件，經臺灣高等法院臺中分院判
    處有期徒刑八年確定，甫於八十七年五月二十八日因假釋付保護管束而期滿未經
    撤銷，以已執行完畢論。緣癸○○與其兄壬○○因開設「北岸咖啡館」有股份糾
    紛，癸○○欲以傷害、妨害自由之方式「教訓」其兄壬○○，先與有犯意聯絡之
    庚○○共謀犯案，再經由庚○○於九十年八月間某日，拿新台幣（下同）一萬八
    千元予有犯意聯絡之丙○○，交待其購買玩具手槍一支、手銬二付、電擊棒一支
    、手套三付等作為犯罪工具，丙○○至臺中市○○路某不詳店名之商店購買後，
    交庚○○保管，並囑丙○○再另邀一、二人參與犯罪；嗣於九十年十月一日晚上
    某時，丙○○夥同有犯意聯絡之乙○○、戊○○至彰化縣溪州鄉水尾村某ＫＴＶ
    包廂內與庚○○、癸○○會合，由庚○○居中引見後，癸○○隨即表明其欲教訓
    壬○○之意，惟並未說明具體教訓之方法（起訴書誤載癸○○與庚○○、丙○○
    、戊○○、乙○○有意圖為自己不法所有之犯意聯絡，詳後敘），約至翌日（即
    十月二日）凌晨二時許，癸○○駕車帶領上述眾人，庚○○駕駛車牌號碼ＭＶ─
    一一七九號自小客車，及由乙○○駕駛車牌號碼ＱＳ─五七一七號自小客車搭載
    丙○○、戊○○，共同至位於彰化縣溪州鄉○○村○○路一五一巷二十號壬○○
    所開設之「北岸咖啡館」兼住家外，庚○○除先在外把風，並將袋裝之玩具手槍
    一支、手銬二付、電擊棒一支、手套三付交予丙○○、戊○○、乙○○三人分持
    ，其中由丙○○持手銬一付、戊○○持玩具手槍一支、乙○○持手銬一付、電擊
    棒一支、及另途中購得之透明膠帶一捲，癸○○則以0000000000號行
    動電話（子○○名義申辦）與庚○○手持之0000000000號行動電話聯
    絡行動進度，庚○○亦以上開行動電話號碼與丙○○所持用之00000000
    00號行動電話聯絡行動進度；乙○○先至北岸咖啡館前門敲門，待外勞ＳＵＳ
    ＭＩＮＩ開門後，丙○○、戊○○、乙○○三人即以分持之玩具手槍、電擊棒、
    手銬毆打並控制該外勞（傷害部分未據告訴），致使其不能抗拒而強行進入，再
    由乙○○以膠帶將外勞ＳＵＳＭＩＮＩ之雙手綁住、雙眼矇住，看管在該外勞房
    間內，繼由丙○○、戊○○先後強行踢破壬○○之女兒丑○○及兒子辛○○之房
    門（毀損部分未據告訴），以玩具手槍控制渠二人，致使不能抗拒並帶至外勞Ｓ
    ＵＳＭＩＮＩ之房間內，亦以膠帶將二人之雙手綁住、雙眼朦住，均由戊○○負
    責集中看管，乙○○、丙○○、戊○○此時竟超出原本癸○○所談及傷害、妨害
    自由之犯意聯絡範圍，該三人基於意圖為自己不法所有之犯意聯絡欲行搜刮屋內
    財物；在強押及看管期間，該三人多次逼問丑○○、辛○○其父母房間在何處？
    及保險箱、錢存放地點？丑○○姊弟均回稱不知道，辛○○即因而被乙○○毆打
    （傷害部分未據告訴），除丑○○、辛○○及外勞ＳＵＳＭＩＮＩ仍由戊○○負
    責看管，丙○○即在屋內各處找尋、乙○○則在櫃檯搜刮香煙等財物交予丙○○
    ，嗣丙○○得到庚○○電話指示稱：「癸○○說他哥哥未回來，不要讓小孩知道
    ，所以將小孩交由乙○○帶出去，交給癸○○。」等語，丙○○隨即轉知乙○○
    ，待乙○○將丑○○、辛○○（仍均矇眼）帶出屋外時，丙○○即透過電話告知
    庚○○有在店內搜刮財物之情，庚○○未加反對，亦基於與乙○○、丙○○、戊○○意圖為自己不法所有之犯意聯絡默示同意此行動；而癸○○則在屋外較遠處
    等候，黑夜中以車尾燈引領乙○○駕車跟隨其後，癸○○駕車在前帶路，乙○○
    則駕駛車牌號碼ＱＳ─五七一七號自小客車，附載丑○○、辛○○二人跟隨癸○○駛離咖啡店，癸○○引導乙○○駛至彰化縣竹塘鄉○○○道路後，乙○○將丑
    ○○、辛○○二人交予癸○○，癸○○則將丑○○、辛○○手上纏繞之膠帶割斷
    後丟棄在附近，再指示乙○○離去之方向後，癸○○亦自行離去；在此同時，外
    勞ＳＵＳＭＩＮＩ則由丙○○押至北岸咖啡館對面之水溝旁棄置，丙○○復將在
    屋內搜得、內裝有現金、鑽錶、勞力士手錶、藍寶石、外幣、金戒指多個、香煙
    等貴重物品之旅行袋一只交予庚○○，丙○○與戊○○即一同等候壬○○回來。
    嗣於同日凌晨四時三十分許，壬○○返回家中進入廁所後，隨即被尾隨在後之丙○○持手銬、戊○○持玩具手槍從後方敲打頭部成傷（傷害部分未據告訴），並
    因而暈倒（起訴書誤載壬○○暈倒在地不能抗拒，丙○○、戊○○接續上開強盜
    犯意搜刮壬○○身上現金一萬元，亦詳後敘）；總計庚○○等人共強盜財物：現
  金約四十餘萬元、鑽錶、勞力士手錶共約十四個（其中二個係小孩的，已丟棄）
    、藍寶石一顆、外幣、金戒指多個、香煙、相機、手電筒、身分證、存摺、行動
    電話等（因壬○○所稱遭強盜之財物事前未加盤點，又多出庚○○等事後所稱，
    故無法確認種類、數額）。渠等得手後，丙○○、戊○○乘坐庚○○所駕前揭Ｍ
    Ｖ─一一七九號車輛一同逃逸，途中並聯絡乙○○至彰化縣社頭鄉○○路石頭公
    廟附近朋分現款及贓物，庚○○並於同日十三時許，將四萬餘元之贓款交予癸○○；另於同年九月八日二十時許，將分得之勞力士手錶二只，分贈予不知係贓物
    之丁○○、甲○○二人（另經臺灣彰化地方法院檢察署檢察官為不起訴處分）。
    嗣於同年十月二十日下午，經警持搜索票至庚○○位於彰化縣溪州鄉○○村○○
    路三九七號住處內，起出戒指一只，及庚○○所有之0000000000號行
    動電話一具；復至丙○○位於彰化縣社頭鄉○○路二段六二六巷三號三樓之住處
    內，起出贓物勞力士手錶一個、戒指二只，及扣得手銬二付、電擊棒一支（玩具
    手槍一支、手套三付未扣案），及丙○○所用之0000000000號行動電
    話一具；復至乙○○位於彰化縣社頭鄉○○路○段二四七項三二號住處，起出人
    民幣紙鈔一角二張、二角五張；又至戊○○位於彰化縣彰話市○○路○段八七巷
    十三號住處起出勞力士手錶一個、玉石一個而查知上情。
二、案經彰化縣警察局北斗局報告臺灣彰化地方法院檢察署檢察官偵查起訴。
    理  由
一、訊據被告癸○○固坦承有邀集被告庚○○、丙○○、乙○○、戊○○，商請代為
    教訓被害人癸○○等情不諱，惟矢口否認有妨害自由之情事，辯稱：伊只說要教
    訓壬○○，沒說方式，當日伊未到現場，沒有說要把小孩帶出來云云；被告庚○○固坦承有交玩具手槍、電擊棒、手銬予被告丙○○、乙○○、戊○○分持，以
    控制被害人丑○○、辛○○及外勞ＳＵＳＭＩＮＩ等情，惟矢口否認其有強盜犯
    行，辯以：當日伊只是要代癸○○去教訓壬○○，伊沒有進屋內，伊在屋外等壬○○回來，不知被告丙○○在屋內有搜括財物，是後來被告丙○○拿一個裝有財
    物之旅行袋出來，大家才一起朋分的云云；被告丙○○固坦言伊有控制被害人等
    之自由，及搜刮店內財物等情，惟矢口否認其有強盜犯行，辯陳：伊是依指示去
    幫被告癸○○討債，能拿多少算多少，不具有不法所有之意圖云云；被告乙○○
    雖坦承有控制被害人等之自由，及有開車將被害人丑○○、辛○○綁出之事實，
    惟矢口否認其有強盜犯行，辯述：伊載丑○○、辛○○離開後就未再返回咖啡店
    ，對店內搜括之事一無所知，是事後才被聯絡去分贓，以為那是行動的工錢云云
    ；被告戊○○固坦認有控制被害人丑○○、辛○○及外勞ＳＵＳＭＩＮＩ等情，
    惟矢口否認其有強盜犯行，辯稱：伊均在看管丑○○、辛○○及外勞ＳＵＳＭＩ
    ＮＩ，丑○○、辛○○被乙○○帶出後，伊亦把外勞帶出屋外，之後就一直在屋
    外等壬○○回來，不知被告丙○○在屋內搜括財物，一直到壬○○回來才又進屋
    去打壬○○云云。
二、（一）被告癸○○部分：被告癸○○曾將其餘被告等領往「北岸咖啡館」之事實
    ，已據被告庚○○於偵查中供陳明確（見九十年度偵字第七一０二號卷第八十四
    頁、第八十五頁）；又在被告乙○○開車將被害人丑○○、辛○○綁出時，在前
    方帶路，亦據被告乙○○於偵查中供述甚明（見同上偵卷第六十四頁）；復據被
    告乙○○及丙○○、庚○○迭於本院審理中供陳明確；且衡情，外勞ＳＵＳＭＩ
    ＮＩ僅由被告丙○○押至北岸咖啡館對面之水溝旁棄置，若非被告癸○○特予指
    示，何以會由被告乙○○大費周章另開車將被害人丑○○、辛○○攜出至竹塘鄉
    ○○道路？是被告癸○○應有至咖啡館，並隨後帶領被告乙○○攜同丑○○、辛○○離去之事實，其對被告丙○○、戊○○、乙○○三人分持玩具手槍、手銬、
    電擊棒進入屋內，亦應知之甚詳；雖證人丁○○到院證陳被告癸○○當晚凌晨與
    伊前往雲林縣西螺鎮收帳，本院復隔離訊問二人經過之細節相符，惟證人許源彰
    自承其在當晚（即十月二日凌晨）有一起至前揭ＫＴＶ包廂，被告庚○○亦於偵
    查中供述證人許源彰在場（見同上偵卷第八十四頁背面），證人許源彰復證述：
    自ＫＴＶ包廂離去後即各自回家，約三十分鐘後才與被告癸○○前往雲林縣西螺
    鎮收帳（見本院九十二年十二月十一日訊問筆錄），則依案發地點之彰化縣溪州
    鄉，與二人前往收帳之雲林縣西螺鎮，二地僅有濁水溪一水之隔，相距僅數公里
    ，若被告癸○○先領往其餘被告等至咖啡館，並帶領被告乙○○攜同丑○○、辛○○至附近棄置，隨後再與證人許源彰前往雲林縣西螺鎮，應非難事，甚至可製
    造不在場證明，自不能以證人許源彰之上述證詞，即為被告癸○○有利之認定，
    被告癸○○明知其餘被告等以在店內控制被害人，並指示將丑○○、辛○○攜出
    之妨害自由犯行，應可認定。（二）被告庚○○、丙○○、乙○○、戊○○部分
    ：經查，被告丙○○業於偵查中供陳：「要將辛○○、丑○○押出時，有與庚○○電話聯絡，．．．也有向他說在裡面有搜到財物，他也同意將小孩帶出去，對
    我們所搜到之財物未表示意見。」等語（見同上偵卷第十二頁），及於本院審理
    中供陳：其找到裝有前揭財物之旅行袋後，即帶到屋外之花園交予被告庚○○等
    語（見本院九十二年三月十二日訊問筆錄），被告戊○○亦供述：行動結束離去
    時，被告庚○○手提該旅行袋上車，並旋前往分贓等情（見同上偵卷第六十五頁
    ），是被告庚○○不但未於知悉搜刮財物之情事，或接獲被告丙○○交予旅行袋
    時，有表示任何反對之意或將旅行袋留於原地，甚而攜該旅行袋逃逸並與他被告
    同往分贓，其應與被告丙○○、乙○○、戊○○有意圖為自己不法所有之犯意聯
    絡。遞查，被告乙○○先於警訊中供稱：伊有在櫃檯處搜刮到香煙八條、硬幣數
    百枚交予被告丙○○等語，及於偵查初訊中供稱：「是我動手綁人的，有去櫃檯
    搜財物。」等語明確（見同上偵卷第十三頁），其於本院審理中翻異前詞，辯以
    ：只是臨去時拿走伊自己帶進去的香煙一節，應係臨訟飾卸之詞，不足採信；又
    被告乙○○復於警訊中自承：有用手打小男孩（即辛○○）臉部及手等處，核與
    證人辛○○於偵查中指陳：「歹徒問我父母房間在那裡及錢財放何處，我說不知
    道就被打。」等語相符，及證人丑○○亦於偵查中指述：「．．．之後他們有逼
    問我保險箱、錢放何處，我說不知道，我弟弟也說不知道，但也被打，他們如此
    反覆幾次，也進出房間幾次，．．．。」等語（均見同上偵卷第九十四頁），被
    告乙○○有參與逼問，並進而至櫃檯處搜刮，應可認定。又查，被告戊○○雖否
    認其知悉被告丙○○在屋內搜刮財物之情事，惟其迭於警、偵訊及本院審理中自
    承，其進屋後均負責看管辛○○、丑○○及外勞等情明確，衡情自對於上述逼問
    辛○○、丑○○錢財放置處一事，亦身歷此境、見聞知曉甚明，竟仍繼續參與行
    動全程至結束逃逸，甚而朋分贓物；被告庚○○、丙○○、乙○○、戊○○均應
    有意圖為自己不法所有之犯意聯絡，可堪認定。又查被告癸○○僅要求被告庚○○、丙○○、乙○○、戊○○代為修理、教訓被害人壬○○，並無要求代為討債
    、甚而搜括財物之意思，迭經被告丙○○、乙○○、戊○○於九十年十月二十日
    所分別製作之警訊筆錄中供述明確，被告庚○○亦於偵查中供稱：「我交待丙○○只傷害被害人。」等語（見同上偵卷第十頁背面），另被告丙○○於偵查中自
    承：「庚○○告訴我叫我找人教訓壬○○。」、「本來策劃是教訓而已，並沒有
    計劃搶東西，是我及乙○○、戊○○進入後，改變主意要搜刮財物。」等語（見
    同上偵卷第十一頁背面），被告乙○○亦供稱：「（丙○○找你們二人要去對付
    壬○○時有無說如何對付？）他只說把壬○○叫出來打。」等語（見同上偵卷第
    六十五頁背面），是被告等應均知被告癸○○僅有教訓壬○○之意，充其量僅為
    促使壬○○能與其釐清股份、迫其還錢，而未包括搜刮財物；雖被告丙○○嗣後
    於本院審理中改稱：「後來鍾志明不在，癸○○才說可以拿有價值的東西。」等
    語，惟不但與其前揭之供詞有歧，且被告等係於進入屋內待控制辛○○、丑○○
    後，即已開始逼問財物下落，並非另經被告癸○○指示，有如前述，其於本院中
    所辯，亦未有其他被告等之證詞輔證，或其他證據可資憑信，本院礙難採取；準
    此，被告癸○○既無意於搜刮財物，被告庚○○、丙○○、乙○○、戊○○所為
    ，純係為利用被告癸○○商請代為教訓壬○○之機會強取財物，渠有自己不法所
    有之意圖甚明，自與最高法院二十一年度上字第一八號判例所指，基於其他目的
    奪取財物，不成立強盜行為之情況，顯有不同，併予敘明。此外，另有被害人壬○○、辛○○、丑○○、外勞ＳＵＳＭＩＮＩ於警、偵訊中之指述，及有電擊棒
    一支、手銬二付等犯罪工具扣案可資憑佐，及贓物認領保管單在卷可稽，被告等
    犯行均堪認定。
二、按共同正犯之意思聯絡，原不以數人間直接發生者為限，即有間接之聯絡者，亦
    包括在內；又按意思之聯絡並不限於事前有所謀議，即僅於行為當時有共同犯意
    之聯絡者，亦屬之，且其表示之方法，亦不以明示通謀為必要，即相互間有默示
    之合致，亦無不可，此最高法院分別著有七十七年台上字第二一三五號判例、七
    十三年度臺上字第二三六四號判例可資參照。核被告癸○○所為，係犯刑法第三
    百零二條第一項之剝奪行動自由罪；核被告庚○○、丙○○、乙○○、戊○○所
    為，均係犯刑法第三百三十條第一項之結夥三人以上、攜帶兇器、於夜間侵入住
    宅之加重強盜罪。被告癸○○所為剝奪行動自由犯行，與被告庚○○、丙○○、
    乙○○、戊○○間，有犯意聯絡及行為分擔，應論以共同正犯；又被告庚○○、
    丙○○、乙○○、戊○○四人間之加重強盜犯行，有犯意聯絡及行為分擔，亦應
    論以共同正犯。被告庚○○、丙○○、乙○○、戊○○所為妨害自由之行為，應
    係強盜所施強暴之手段，不另論罪（最高法院二十四年度上字第四四０七號判例
    參照）。另被告庚○○曾於七十九年間因犯懲治盜匪條例案件，經臺灣高等法院
    臺中分院判處有期徒刑八年確定，甫於八十七年五月二十八日付因假釋付保護管
    束期滿，以已執行完畢論，有刑案資料查註紀錄表及本院被告全國前案紀錄表等
    在卷可稽，其於五年內再犯本件有期徒刑之罪，應依累犯之規定加重其刑。爰審
    酌被告犯罪之動機、目的、手段、對被害人等所生之危害及犯罪後之態度等一切
    情狀，量處如主文所示之刑。至扣案電擊棒一支、手銬二付為被告庚○○出錢叫
    被告丙○○所購置，為被告庚○○所有，及扣案之行動電話二支（被告庚○○所
    有之0000000000號行動電話及被告丙○○所用之000000000
    0號行動電話）為渠等犯罪所用，依共犯責任相同之法理，對所有被告均諭知沒
    收。至玩具手槍一支、手套三付雖亦為供犯罪所用之物，惟並未扣案，亦非違禁
    物，本院為避免執行沒收之困難，爰不諭知沒收。
三、公訴意旨雖以：被告癸○○在ＫＴＶ內有與其他被告等謀議，及被告丙○○於偵
    查中所供：被告癸○○有說能向老闆拿多少算多少等語，及被告庚○○與被告癸○○二人通話次數則高達十次，及被告庚○○於偵查中供稱：被告癸○○亦有朋
    分贓款及贓物等節，指被告癸○○亦有共同強盜犯行，認亦應論以刑法第三百三
    十條第一項結夥三人以上、攜帶兇器、於夜間侵入住宅之加重強盜罪；及認被告
    丙○○、戊○○待壬○○返回家中進入廁所後，尾隨持手銬、玩具手槍從後敲打
    其頭部而暈倒之際，接續上開強盜犯意搜刮壬○○身上現金一萬元，因認亦為渠
    強盜行為之一部分。
四、惟按共同正犯之所以應對其他共同正犯所實施之行為負其全部責任者，以就其行
    為有犯意之聯絡為限，若他犯所實施之行為，超越原計畫之範圍，而為其所難預
    見者，則僅應就其所知之程度，令其負責，未可概以共同正犯論，此最高法院亦
    著有五十年臺上字第一０六０號判例可資參照；被告癸○○無意於搜刮財物，僅
    被告庚○○、丙○○、乙○○、戊○○超出原計畫強取財物，有如前述；另被告
    癸○○除堅詞否認有朋分、收受何贓物外，被告庚○○亦另於偵查中供陳：「我
    們分了四份，袋子內剩下銅板及手錶，我打算拿給癸○○等語（見同上偵卷第一
    百零八頁），及於本院審理中供稱：「我們在車上自然的分成四份，我自己主張
    我的那份再與癸○○對分。」等語（見九十二年四月二十三日訊問筆錄），且其
    餘被告等亦均供稱朋分贓物時被告癸○○未在場，足見被告等所得之贓物非充用
    作被告癸○○抵清債款，否則理應先全交予被告癸○○後再做處理，豈會甫離開
    案發現場即立刻自行朋分贓物，且連算入被告癸○○一份均無？退萬步言，縱然
    被告鍾志常有分得贓物，亦為被告庚○○自作主張後之事，自不能執以遽認被告
    癸○○為強盜之共犯；又被告癸○○原與其餘被告等有妨害自由之共犯意圖、行
    為，渠等有電話聯絡亦在情理之內，自不能遽以認定渠通話即必有強盜之共同犯
    意。公訴人認被告癸○○係犯刑法第三百三十條第一項之罪，容有未洽，惟起訴
    事實已載及被告癸○○妨害自由之犯行，爰變更起訴法條審判，附此敘明。
五、另按犯罪事實應依證據認定之，無證據不得推定其犯罪事實，又不能證明被告犯
    罪者，應諭知無罪之判決，此於刑事訴訟法第一百五十四條及同法第三百零一條
    第一項分別定有明文；及按認定不利於被告之事實須依積極證據，茍積極證據不
    足為不利於被告事實之認定時，即應為有利於被告之認定，更不必有何有利之證
    據；又按事實審法院對於證據之取捨，依法雖有自由判斷之權，然積極證據不足
    證明犯罪事實時，被告抗辯或反證縱屬虛偽，仍不能以此資為積極證據應予採信
    之理由；再按事實之認定，應憑證據，如未能發現相當證據，或證據不足以證明
    ，自不能以推測或擬制之方法，以為裁判基礎（最高法院三十年上字第八一六號
    、三十年上字第四八二號、四十年台上字第八六號判例參照）。被害人壬○○固
    迭於警、偵訊及本院審理中指稱其返回家中進入廁所後，即遭人自後方敲打頭部
    暈倒之際，身上現金一萬元亦被搜括等語；惟查，被害人壬○○亦指陳其不知道
    是何人搜括；而被告丙○○、戊○○雖均坦言有尾隨壬○○進入廁所後，持手銬
    、玩具手槍從後敲打壬○○頭部，惟均堅詞否認有搜取被害人壬○○身上之現金
    ，辯陳只是教訓壬○○後即離去等語；又被害人壬○○身上之現金是否在返為咖
    啡店前即已遺失？並非絕無可能，本院遍查全卷復查無其他證據足資證明被告丙○○、戊○○確有此部分犯行，自難僅因被害人壬○○之指述而為被告丙○○、
    戊○○不利之認定，惟此部分公訴人認係前揭論罪科刑強盜行為之一部分，既為
    同一事實，本院不另為無罪之諭知。
據上論斷，應依刑事訴訟法第二百九十九條第一項前段、第三百條，刑法第二十八條
、第三百零二條第一項、第三百三十條第一項、第四十七條、第三十八條第一項第二
款、罰金罰鍰提高標準條例第一條前段，判決如主文。
本案經檢察官簡志祥到庭執行職務。
中    華    民    國    九十二    年      八      月        六          日
                                臺灣彰化地方法院刑事第二庭
                                    法      官  吳  俊  螢
右正本證明與原本無異。
如不服本判決，應於送達後十日內向本院提出上訴狀(須附繕本)。
告訴人或被害人對於判決如有不服具備理由請求檢察官上訴者，其上訴期間之計算係
以檢察官收受判決正本之日期為準。
                                    法院書記官  莊  玉  惠
中    華    民    國    九十二    年      八      月        七          日
刑法第三百零二條
私行拘禁或以其他非法方法，剝奪人之行動自由者，處五年以下有期徒刑、拘役或三
百元以下罰金。
因而致人於死者，處無期徒刑或七年以上有期徒刑，致重傷者，處三年以上十年以下
有期徒刑。
第一項之未遂犯罰之。
刑法第三百三十條
犯強盜罪而有第三百二十一條第一項各款情形之一者，處五年以上十二年以下有期徒
刑。
前項之未遂犯罰之。


司法院資訊處製作；財團法人民間司法改革基金會備份。
